【裁判字號】    90,易,1823
【裁判日期】    900806
【裁判案由】    傷害
【裁判全文】
臺灣高雄地方法院刑事判決                          九十年度易字第一八二三號
    公  訴  人  臺灣高雄地方法院檢察署檢察官
    被      告  乙○○
右列被告因傷害案件，經檢察官提起公訴（九十年度偵字第一九四四號），本院判決
如左：
    主  文
乙○○連續傷害人之身體，處拘役伍拾日，如易科罰金，以佰元折算壹日。
    事  實
一、乙○○於民國八十九年十二月二十九日晚間十時許，因不滿友人鄭銘源之妻甲○○、女兒丙○○，至其位於高雄市○○區○○街四五二號住處，欲索討鄭銘源之
    工資，雙方發生口角爭執。詎乙○○竟基於傷害之概括犯意，先出手毆打丙○○
    臉部，復見甲○○出面阻止，再徒手毆打甲○○頭部，致丙○○因之受有左臉頓
    挫傷之傷害；甲○○則受有腦震盪之傷害。
二、案經甲○○、丙○○訴由台灣高雄地方法院檢察署檢察官偵查起訴。
    理  由
一、訊據被告乙○○固供承有於右揭時、地徒手毆打丙○○臉部之事實不諱，惟矢口
    否認有毆打甲○○之傷害犯行，辯稱：伊是打丙○○時，手不小心揮到甲○○，
    沒有要打甲○○之意云云。然查：上開被告先出手毆打丙○○臉部，再出拳毆打
    甲○○頭部等情，業分經告訴人丙○○、甲○○迭於警、偵訊及本院調查程序時
    指訴：係被告故意出手毆打甲○○頭部一節明確，又告訴人二人因此受有如事實
    欄所示之傷害，復有高雄榮民總醫院診斷證明書二紙附卷可稽，觀之上載告訴人
    所受傷勢部位，均核與其等指訴之被告毆打情狀相符。參以被告亦坦承確有出手
    毆打告訴人丙○○一情，苟如被告所辯係伊打告訴人丙○○時，手不小心揮到告
    訴人甲○○，並非故意出手毆打，衡情告訴人甲○○因僅受輕微瘀傷始符常理，
    焉有受腦震盪傷害之可能。綜上，足認告訴人之指訴非虛，應可採憑，被告上開
    辯稱：並非故意毆打甲○○云云，顯係事後畏罪、避就圖卸之詞，委無足取，其
    確有上開毆打告訴人丙○○、甲○○成傷之行為甚明。事證明確，被告連續傷害
    之犯行，均堪認定。
二、核被告所為，係犯刑法第二百七十七條第一項之普通傷害罪。其上開二次傷害犯
    行，時間緊接，均觸犯構成要件相同之罪，顯係基於概括犯意為之，為連續犯，
    應依刑法第五十六條之規定論以一罪，並加重其刑。審酌被告素行尚可，有台灣
    高等法院被告全國前案紀錄表一份在卷可按，此次因一時失慮致觸刑章，犯後已
    坦承部分犯行，態度良好，惟尚未與告訴人等達成民事和解，賠償彼等損害，及
    被害人所受之傷害程度尚輕等一切情狀，量處如主文所示之刑。又被告行為後，
    刑法第四十一條第一項業於九十年一月十日修正公布，同年月十二日生效，其修
    正後規定得宣告易科罰金之範圍，較修正前之舊法為廣，是依刑法第二條第一項
    前段比較新舊法之規定，本件自應適用裁判時之法律即修正後之刑法第四十一條
    第一項，併諭知宣告易科罰金之折算標準。
據上論斷，應依刑事訴訟法第二百九十九條第一項前段，刑法第二條第一項前段、第
五十六條、第二百七十七條第一項、修正後第四十一條第一項，罰金罰鍰提高標準條
例第一條前段、第二條，判決如主文。
本案經檢察官楊慶瑞到庭執行職務。
中      華      民      國     九十     年      八      月      六      日
                                  臺灣高雄地方法院刑事第六庭
                                      審判長法  官    趙家光
                                法  官    周玉群
                                            法  官    林韋岑
右正本證明與原本無異。
如不服本判決，應於判決送達後十日內，向本院提出上訴狀。
                                            書記官    董明惠
中      華      民      國     九十     年      八      月      六      日
附錄本判決論罪科刑法條
刑法第二百七十七條條第一項：
傷害人之身體或健康者，處三年以下有期徒刑、拘役或一千元以罰金。


司法院資訊處製作；財團法人民間司法改革基金會備份。
